臺灣臺北地方法院刑事判決　　　　　　　100年度簡上字第2號
上　訴　人　臺灣臺北地方法院檢察署檢察官
上　訴　人
即　被　告　吳劭倫
　　　　　　周崇民
共　　　同
選任辯護人　宋重和律師
　　　　　　陳怡秀律師
上列上訴人等因上訴人即被告傷害案件，不服本院99年度簡字第
4401號，中華民國99年12月14日第一審判決（聲請簡易判決處刑
案號：臺灣臺北地方法院檢察署99年度偵字第21423號），提起
上訴，本院管轄之第二審合議庭判決如下：
    主  文
上訴駁回。
吳劭倫、周崇民均緩刑貳年。
    事  實
一、吳劭倫、周崇民於民國99年7月25日凌晨5時許，在臺北市大
    安區○○○路○段22號錢櫃KTV SOGO店303號包廂內，因認為
    吳迪對其二人之女性友人不尊重，心生不滿，竟共同基於傷
    害之犯意聯絡，周崇民以手毆打吳迪鼻部及額頭，吳劭倫以
    拳頭毆打吳迪頭部，致吳迪受有頭部外傷合併腦震盪、流鼻
    血之傷害。
二、案經吳迪訴由臺北市政府警察局大安分局報請臺灣臺北地方
    法院檢察署檢察官偵查後聲請簡易判決處刑。
    理  由
一、前揭事實，業據被告吳劭倫、周崇民於本院審理時坦承不諱
    （見本院100年5月5日審判筆錄第3頁），核與證人即告訴人
    吳迪、證人鄭仁綸、詹偉立於偵查中之證述（見偵卷第59至
    63頁，依刑事訴訟法第159條之1第2項有證據能力），及證
    人張瑞方於警詢之證述（見偵偵卷第17至18頁，依同法第15
    9條之5第2項有證據能力）大致相符，並有國防醫學院三軍
    總醫院附設民眾診療服務處診斷證明書2份、告訴人沾有血
    跡衣物之照片3張在卷可稽（見偵卷第28至29頁、第69至70
    條），足徵被告二人上開任意性之自白確與事實相符，自得
    採為論罪之依據。本件事證明確，被告吳劭倫、周崇民犯行
    均洵堪認定。
二、核被告吳劭倫、周崇民所為，均係犯刑法第277條第1項之傷
    害罪。被告二人間有犯意聯絡及行為分擔，均為共同正犯。
    原審以被告等所為事證明確，援引刑法第28條、第277條第1
    項、第41條第1項前段、刑法施行法第1條之1之規定，判處
    被告吳劭倫拘役50日、被告周崇民拘役59日，各如易科罰金
    ，均以新臺幣（下同）1,000元折算1日，核其認定事實、適
    用法律及量刑各方面均無不當，應予維持。
三、檢察官上訴意旨略以：被告吳劭倫、周崇民在毫無緣由之狀
    況下，即共同以手毆打告訴人，致告訴人受有頭部外傷合併
    腦震盪、流鼻血之傷害，被告等犯行重大，原審判決量刑過
    輕等語；被告吳劭倫上訴意旨以原審量刑過重等語，被告周
    崇民上訴意旨則以其未傷害告訴人等語。惟被告周崇民於警
    詢及偵查中雖否認犯行，然其嗣於本院審理時已坦承犯行，
    並有上揭證人之證詞、診斷證明書、照片等可資佐證，已如
    前述，是原審認被告周崇民傷害犯行明確，即無違誤，被告
    周崇民提起上訴，為無理由，應予駁回。又按量刑輕重，係
    屬事實審法院得依職權自由裁量之事項，苟已斟酌刑法第57
    條各款所列情狀而未逾越法定刑度，不得遽指為違法（最高
    法院72年台上字第6696號、75年台上字第7033號判例意旨參
    照）。本案原判決就如何量定其宣告刑之理由，已經敘明審
    酌被告二人僅因故與告訴人發生糾紛，即共同徒手傷害告訴
    人，行為實有不當，且法治意識相當薄弱，並斟酌被告吳劭
    倫犯罪後坦承犯行、被告周崇民於偵查中否認犯行之犯後態
    度，暨告訴人所受之傷勢、被告二人之智識程度、生活狀況
    等一切情狀（見原判決事實及理由欄二），而於法定刑度之
    內，予以量定，經核並無違誤，檢察官及被告吳劭倫上訴意
    旨分別指摘，原審量刑不當，為無理由，均應予駁回。
四、末查被告吳劭倫、周崇民前均未曾因故意犯罪受有期徒刑以
    上刑之宣告，此有臺灣高等法院被告前案紀錄表各1份在卷
    可按，其等因一時失慮，致罹刑典，且已於100年4月28日與
    告訴人成立調解，獲得告訴人之寬宥，並賠償告訴人35萬元
    ，有告訴人出具之刑事陳報狀附卷可憑（見本院卷），被告
    二人於本院審理時又就被訴事實為認罪陳述，其等受此罪刑
    之宣告，應知所警惕，而無再犯之虞，本院因認對其等宣告
    之刑以暫不執行為適當，爰併均予宣告緩刑2年，以啟自新
    。
據上論斷，應依刑事訴訟法第455條之1第1項、第3項、第368條
，刑法第74條第1 項第1 款，判決如主文。
本案經檢察官張成業到庭執行職務。
中    華    民    國   100    年    5     月    19    日
                    刑事第五庭  審判長法  官  黃程暉
                                      法  官  吳勇毅
                                      法  官  蕭清清
上正本證明與原本無異。
不得上訴。
                                      書記官  張華瓊
中    華    民    國   100    年    5     月    20    日
附錄本案論罪科刑法條全文
中華民國刑法第277條
（普通傷害罪）
傷害人之身體或健康者，處3年以下有期徒刑、拘役或1千元以下
罰金。
犯前項之罪因而致人於死者，處無期徒刑或7年以上有期徒刑；
致重傷者，處3年以上10年以下有期徒刑